臺灣新竹地方法院宣示判決筆錄
公　訴　人　臺灣新竹地方法院檢察署檢察官
被　　　告　甲○○
被　　　告　乙○○
上列被告因偽造文書案件，經檢察官提起公訴（94年度撤緩偵字
第37號、第38號）後，聲請改依協商程序而為判決，本院於中華
民國94年11月18日下午5時在本院刑事第六法庭宣示判決，出席
職員如下：
　　　　　　　 審判長法　官　李毓華
法官起立朗讀判決主文、犯罪事實要旨、處罰條文，及告以上訴
限制、期間並提出上訴狀之法院，且諭知記載其內容：
一、主  文：
甲○○共同連續違反不得使大陸地區人民非法進入台灣地區之規
定，處有期徒刑月，如易科罰金，以百元折算壹日。
乙○○共同違反不得使大陸地區人民非法進入台灣地區之規定，
處有期徒刑貳月，如易科罰金，以佰元折算壹日。
二、犯罪事實要旨：
（一）甲○○與中國大陸地區男子林孫興，均明知彼此並無結婚
      之意思，甲○○經由余麗香（另經台灣新竹地方法院檢察
      署檢察官為緩起訴處分）及余麗香之配偶陳家明（為大陸
      地區人士，另經台灣新竹地方法院檢察署通緝中）仲介，
      以新台幣（下同）7萬元代價到大陸地區以與林孫興辦理
      結婚手續，再以申請配偶來台方式，使林孫興非法進入台
      灣地區。甲○○、林孫興、余麗香、陳家明共同基於行使
      公務員登載不實公文書之概括犯意聯絡，甲○○、余麗香
      、陳家明則基於共同使大陸地區人民非法進入台灣地區之
      犯意聯絡，先於民國92年4月1日，在大陸地區福建省福州
      市公證處，由甲○○與林孫興完成假結婚之公證手續，而
      取得該公證處所核發之（2003）榕公證內民字第4401 號
      結婚公證書。甲○○即授權余麗香辦理林孫興來台探親事
      宜，余麗香遂於同年4月16日向財團法人海峽交流基金會
      （以下簡稱海基會）申請驗證。經取得該會製發之證明書
      後，再於同年月17日，前往桃園縣龍潭鄉公所戶政事務所
      持前開結婚公證書、海基會證明書及內容不實之結婚登記
      申請書，向該戶政事務所辦理結婚登記，致該戶政事務所
      某不知情承辦人員將甲○○於「民國92年4月1日與大陸地
      區人民林孫興結婚」及配偶欄「林孫興」等不實事項登載
      戶籍謄本資料檔上，並在甲○○之國民身分證背面配偶欄
      登載為「林孫興」，均足以生損害於戶政機關對於戶籍管
      理之正確性。後由余麗香持上開不實之結婚證書、海基會
      證明書及於不詳時、地填具之「大陸地區人民進入臺灣地
      區旅行證申請書」等文件，持向內政部警政署入出境管理
      局（下簡稱入出境管理局）以配偶來臺探親為由，申請林
      孫興入境而加以行使，致入出境管理局該管公務員因而核
      發予林孫興「中華民國臺灣地區旅行證」，使林孫興得於
      92 年6月12日進入臺灣地區，足以生損害於內政部警政署
      入出境管理局對於大陸地區人民入出境臺灣地區管理之正
      確性。
（二）甲○○、余麗香、陳家明復承前之概括犯意，由甲○○介
      紹乙○○以假結婚方式使大陸地區人士非法進入臺灣地區
      ，甲○○可得3,000元，乙○○則可得3萬元之代價。乙○
      ○與大陸地區女子劉紹華，均明知彼此並無結婚之真意，
      即經由余麗香、陳家明仲介，前往大陸地區以與羅紹華辦
      理結婚手續，再以申請配偶來台方式，使劉紹華非法進入
      台灣地區。乙○○、劉紹華、甲○○、余麗香、陳家明遂
      共同基於基於行使公務員登載不實公文書之概括犯意聯絡
      ；乙○○、甲○○、余麗香、陳家明則基於共同使大陸地
      區人民非法進入台灣地區之犯意聯絡，先於民國92年3月
      28 日，在大陸地區福建省福州市公證處，由乙○○與劉
      紹華完成假結婚之公證手續，而取得該公證處所核發之（
      2003 ）榕公證內民字第4228號結婚公證書。推由乙○○
      於同年4月9日向海基會申請驗證。經取得該會製發之證明
      書後，再由乙○○於同年月17日，前往新竹縣關西鎮戶政
      事務所持前開結婚公證書、海基會證明書及內容不實之結
      婚登記申請書，向該戶政事務所辦理結婚登記，致該戶政
      事務所某不知情承辦人員將乙○○於「民國92年3月28日
      與大陸地區人民劉紹華結婚」及配偶欄「劉紹華」等不實
      事項登載戶籍謄本資料檔上，並在乙○○之國民身分證背
      面配偶欄登載為「劉紹華」，均足以生損害於戶政機關對
      於戶籍管理之正確性。乙○○於同年月17日，至新竹縣警
      察局新埔分局關西分駐所填具「大陸地區人民進入臺灣地
      區保證書」，並在其上簽名捺印，將上開保證書持交承辦
      員警陳瑜明，致使不知情之員警陳瑜明在前開保證書之「
      對保或證明機關簽註意見欄」上就「經詢保證人乙○○稱
      ：渠等被保人劉紹華係夫妻關係」之不實事項予以登載並
      蓋章確認。後由劉紹華持上開不實之結婚證書、海基會證
      明書及於不詳時、地填具之「大陸地區人民進入臺灣地區
      旅行證申請書」等文件，持向入出境管理局以配偶來臺探
      親為由，申請劉紹華入境而加以行使，致入出境管理局該
      管公務員因而核發予劉紹華「中華民國臺灣地區旅行證」
      ，使劉紹華得於92年6月12日進入臺灣地區，足以生損害
      於內政部警政署入出境管理局對於大陸地區人民入出境臺
      灣地區管理之正確性。
三、處罰條文
    修正前台灣地區與大陸地區人民關係條例第79條第1項，刑
    法第2條第1項但書、第11條前段、第28條、第56條、第216
    條、第214條。
四、協商判決除有刑事訴訟法第455條之4第1項第1款於本訊問程
    序終結前，被告撤銷協商合意或檢察官撤回協商聲請者；第
    2款被告協商之意思非出於自由意志者；第4款被告所犯之罪
    非第455條之2第1項所定得以協商判決者；第6款被告有其他
    較重之裁判上一罪之犯罪事實者；第7 款法院認應諭知免刑
    或免訴、不受理者情形之一，及違反同條第2 項「法院應於
    協商合意範圍內為判決；法院為協商判決所科之刑，以宣告
    緩刑或2 年以下有期徒刑、拘役或罰金為限」之規定者外，
    檢察官與被告均不得上訴。
五、如有前項得上訴之情形，得自收受宣示判決筆錄送達之日起
    10日內，向本院提出上訴書狀，上訴於第二審法院。
中　　華　　民　　國　　94　　年　　11　  月   18　 　日
                        臺灣新竹地方法院刑事第一庭
                              書  記  官  李佩真
                              審判長法官  李毓華
上列正本證明與原本無異。
中　　華　　民　　國　　94　　年　　11　  月   18　 　日
                              書  記  官  李佩真
附錄本案論罪科刑法條
修正前臺灣地區與大陸地區人民關係條例第79條
違反第15條第1款規定者，處5年以下有期徒刑、拘役或科或併科
新台幣50萬元罰金。
中華民國刑法第216條(行使偽造變造或登載不實之文書罪)
行使第 210 條至第 215 條之文書者，依偽造、變造文書或登載
不實事項或使登載不實事項之規定處斷。
中華民國刑法第214條(使公務員登載不實罪)
明知為不實之事項，而使公務員登載於職務上所掌之公文書，足
以生損害於公眾或他人者，處3年以下有期徒刑、拘役或500 元
以下罰金。
